臺灣桃園地方法院民事裁定
                                        111年度亡字第2號
聲  請  人  臺灣桃園地方檢察署

相  對  人  喬林    

上列聲請人聲請失蹤人公示催告事件，本院裁定如下：    
    主    文
准對相對人即失蹤人喬林（男，民國00年00月00日出生，身分證
統一編號：Z000000000號）為宣告死亡之公示催告。
聲請人應於收受本裁定之日起二十日內，將本裁定登載於公報、
新聞紙或其他相類之傳播工具。
該失蹤人應於本公示催告最後揭示於法院公告處、資訊網路及其
他適當處所之翌日起陸個月又拾日內，向本院陳報現尚生存，如
不陳報，本院將宣告其為死亡。
無論何人，凡知該失蹤人之生死者，均應於上開期間內，將其所
知之事實，陳報本院。
    理    由
一、按失蹤人失蹤滿7 年後，法院得因利害關係人或檢察官之聲
    請，為死亡之宣告；失蹤人為80歲以上者，得於失蹤滿3 年
    後，為死亡之宣告；受死亡宣告者，以判決內所確定死亡之
    時，推定其為死亡前項死亡之時，應為前條各項所定期間最
    後日終止之時，但有反證者，不在此限；宣告死亡之裁定，
    利害關係人或檢察官得聲請之；宣告死亡之裁定應確定死亡
    之時。民法第8 條、第9 條、家事事件法第155 條、第159 
    條第1 項分別定有明文。
二、聲請意旨略以：相對人即失蹤人喬林年逾80歲（生日如主文
    ），其於107 年5 月7 日因行方不明，並經桃園市政府警察
    局桃園分局註記為失蹤人口，迄今仍未尋獲，失蹤已逾3 年
    ，爰依法聲請准對相對人為宣示死亡之公示催告等語。
三、聲請人主張之前揭事實，據提出戶籍資料、己身一親等資料
    查詢結果、入出境資訊連結作業查詢結果、全國刑案資料查
    註表、完整矯正簡表、健保資訊連結作業查詢記錄、三親等
    資料查詢結果、桃園市政府警察局桃園分局桃警分刑字第11
    00063276號函暨所附勤務報告及失蹤人口系統資料報表等，
    均查無相對人出面辦理或存在之紀錄；並經本院函詢確認其
    並未領取109年三倍券、110年五倍券，堪認聲請人之主張為
    真實。相對人年滿80歲且失蹤已逾3 年，聲請意旨核無不合
    ，應予准許，並依法諭知如主文。
四、法院准許宣告死亡之聲請者，應公示催告。公示催告，應記
    載下列各款事項：(一)失蹤人應於期間內陳報其生存，如不
    陳報，即應受死亡之宣告。(二 ) 凡知失蹤人之生死者，應
    於期間內將其所知陳報法院。宣告死亡之公示催告應公告之
    ；公告應揭示於法院公告處、資訊網路及其他適當處所，法
    院認為必要時，並得命登載於公報或新聞紙，或用其他方法
    公告之；陳報期間，自揭示之日起，應有6 個月以上。家事
    事件法第156 條第1 至3 項定有明文。本院既准許對相對人
    為死亡宣告之公示催告，爰應將本公示催告揭示於法院公告
    處、資訊網路及其他適當處所，並定陳報期間為6個月又10
    日。
五、依家事事件法第156 條第3 項、第130 條第3 、4 項，裁定
    如主文。
中　　華　　民　　國　　111 　年　　3 　　月　　15　　日
                  家事庭法  官　毛松廷
以上正本係照原本作成。
本裁定不得抗告。　　　　　　　　　 　　　　　　　　　 
中　　華　　民　　國　　111 　年　　3 　　月　　15　　日
                        書記官  張堯振